# 求助各位大神，关于退回的政府补助

提问人：XXCpaer 时间：2017-12-04 13:40:49
某研发项目去年收到政府补助 200 万，认定为与资产相关的政府补助，在收到时确认递延收益 200 万，项目总预算成本 2000 万。去年共发生研发支出 300 万，确认相关营业外收入 30 万，本年上半年发生研发支出 200 万，确认相关营业外收入 20 万。由于项目主要负责人去世，项目组决定终止该项目，并请第三方中介对该项目进行审计。现审计期间为本年1-9月，截至目前该研发审计尚未完成， 200 万政府补助是否需要归还，归还金额多少，尚未确认。本期该如何对账务进行调整？7-9月对应部分的营业外收入是否应该根据支出比例进行确认？递延收益账面余额 150 万如何处理？

回答人：chenyiwei
如果因为情况变化，导致可能不再满足该政府补助所附的条件时，如果退回的可能性预计大于 50 ％，则需谨慎估计需退回的金额，从递延收益中转回到其他应付款。如果转回金额超出对应的递延收益余额的，则按准则规定，超出部分应计入当期损益或者增加资产价值。